臺灣新北地方法院刑事裁定
111年度聲字第1404號
聲  請  人  臺灣新北地方檢察署檢察官
受  刑  人  林鈺翔


                    （現在法務部矯正署臺北監獄臺北分監執行中）
上列聲請人因受刑人數罪併罰有二裁判以上，聲請定其應執行刑
（111年度執聲字第964號），本院裁定如下：
    主  文
林鈺翔所犯如附表所示之捌罪，所處各如附表所示之刑，應執行
拘役壹佰貳拾日，如易科罰金，以新臺幣壹仟元折算壹日。
    理  由
一、聲請意旨略以：受刑人林鈺翔因犯竊盜等案件，先後經判決
    確定如附表所示之刑，爰依刑事訴訟法第477條第1項及刑法
    第53 條、第51條第6款規定，聲請定其應執行之刑等語。
二、按數罪併罰，有二裁判以上者，依刑法第51條之規定，定其
    應執行之刑；數罪併罰，分別宣告其罪之刑，宣告多數拘役
    者，比照前款定其刑期。但不得逾120日。刑法第53條、第5
    1條第6款分別定有明文。又按法律上屬於自由裁量事項，尚
    非概無法律性之拘束，在法律上有其外部界限及內部界限。
    前者法律之具體規定，使法院得以具體選擇為適當裁判，此
    為自由裁量之外部界限。後者法院為自由裁量時，應考量法
    律之目的，法律秩序之理念所在，此為自由裁量之內部界限
    。法院為裁判時，二者均不得有所踰越。在數罪併罰而有二
    裁判以上，應定其應執行刑之案件，法院所為刑之酌定，固
    屬自由裁量事項，然對於法律之內、外部界限，仍均應受其
    拘束，此有最高法院91年度台非字第32號及92年度台非字第
    187號判決可資參照。次按裁判確定前犯數罪而併合處罰之
    案件，有二以上之裁判，應依刑法第51條第5款至第7款定應
    執行之刑時，最後事實審法院即應據該院檢察官之聲請，以
    裁定定其應執行之刑，殊不能因數罪中之一部分犯罪之刑業
    經執行完畢，而認檢察官之聲請為不合法，予以駁回（最高
    法院47年度台抗字第2號判例意旨參照）；至已執行部分，
    自不能重複執行，應由檢察官於指揮執行時扣除之，此與定
    應執行刑之裁定無涉（最高法院86年度台抗字第472號裁定
    意旨參照）。
三、經查，受刑人因犯如附表所示等罪，經判處如附表所示之刑
    ，並於如附表所示之日期分別確定，有臺灣高等法院被告前
    案紀錄表1份、各法院刑事判決5份在卷可稽。本院審核受刑
    人所犯如附表所示各罪，最早判決確定者，為如附表編號1
    所示之本院110年度簡字第2473號判決，而附表各罪確皆是
    受刑人於該判決確定日（即民國110年8月28日）以前所犯，
    是檢察官聲請定應執行之刑，經核尚無不合，應予准許。另
    受刑人所犯如附表編號1、2所示之罪，曾經本院以111年度
    聲字第387號裁定應執行刑為拘役110日確定；如附表編號3
    、4所示之罪，曾經本院以110年度簡字第4236號判決定應執
    行刑為拘役60日確定，是本院定其應執行刑，不得逾越刑法
    第51條第6款所定法律之外部界限，即不得重於如附表所示8
    罪宣告刑之總和（即拘役310日），亦應受內部界限之拘束
    ，即不得重於如附表編號5、6所示之罪，加計如附表編號1
    至4所示之罪原所定應執行刑之總和（即拘役270日），此外
    ，復不得逾刑法第51條第6款但書所規定拘役120日之上限。
    準此，爰依上開規定，就受刑人所犯如附表所示之罪，審酌
    各罪間之犯罪情節、行為動機、行為態樣、危害情況、侵害
    法益及整體犯罪非難評價等情狀，定其應執行之刑如主文所
    示，並諭知易科罰金之折算標準。至如附表編號1所示之刑
    ，固已執行完畢，有上開前案紀錄表附卷可參，依上開說明
    ，仍得依法聲請定應執行刑，已執行之部分，乃將來檢察官
    指揮執行時應予扣除之問題，併此敘明。
四、依刑事訴訟法第477條第1項，刑法第53條、第51條第6款、
    第41條第1項前段，裁定如主文。
中　　華　　民　　國　 111　　年　   9　　月　　 1　　日
                  刑事第十四庭  法　官  王榆富
上列正本證明與原本無異。
如不服本裁定，應於裁定送達後五日內敘明抗告理由，向本院提
出抗告狀。
                                書記官  吳進安
中　　華　　民　　國　　111 　年　　9 　　月　　5 　日　
　　　
附表：受刑人林鈺翔定應執行刑案件一覽表     編號  1 2 3 罪名  竊盜 竊盜 竊盜 宣告刑  拘役20日，如易科罰金，以新台幣壹千元折算壹日。 拘役40日，如易科罰金，以新台幣壹千元折算壹日。（共3罪） 拘役30日，如易科罰金，以新台幣壹千元折算壹日 犯罪日期  110/05/03 109/12/16 110/04/07 110/04/11 110/03/20 偵查(自訴)機關 年度案號  新北地檢110年度速偵字第675號 新北地檢110年度偵字第31055號 新北地檢110年度偵字第28582號 最後事實審 法院 新北地院 新北地院 新北地院  案號 110年度簡字第2473號 110年度簡字第4247號 110年度簡字第4236號  判決日期 110/07/13 110/11/16 110/11/25  確定 判決 法院 新北地院 新北地院 新北地院  案號 110年度簡字第2473號 110年度簡字第4247號 110年度簡字第4236號  判決 確定日期 110/08/28 110/12/24 110/12/31 是否為得易科罰金之案件  是 是 是 備註  新北地檢110年度執字第7957號（已執畢） 新北地檢111年度執字第838號（應執行拘役100日） 編號3至4號新北地檢111年度執字第2298號   編號1至2號經新北地院111年度聲字第387號裁定執行拘役110日  編號3至4號應執行拘役60日 

受刑人林鈺翔定應執行刑案件一覽表     編號  4 5 6 罪名  竊盜 竊盜罪 竊盜 宣告刑  拘役40日，如易科罰金，以新台幣壹千元折算壹日 拘役50日，如易科罰金，以新台幣壹千元折算壹日 拘役50日，如易科罰金，以新台幣壹千元折算壹日 犯罪日期  110/04/23 110/03/11 109/12/14 偵查(自訴)機關 年度案號  新北地檢110年度偵字第28582號 士林地檢110年度偵緝字第1193號 新北地檢110年度偵緝字第3185號 最後事實審 法院 新北地院 士林地院 新北地院  案號 110年度簡字第4236號 110年度士簡字第633號 111年度簡字第219號  判決日期 110/11/25 110/12/02 111/01/21  確定 判決 法院 新北地院 士林地院 新北地院  案號 110年度簡字第4236號 110年度士簡字第633號 111年度簡字第219號  判決 確定日期 110/12/31 111/01/04 111/03/08 是否為得易科罰金之案件  是 是 是 備註  編號3至4號新北地檢111年度執字第2298號 士林地檢111年度執字第510號 新北地檢111年度執字第3983號   編號3至4號應執行拘役60日